【裁判字號】    97,審訴,2106
【裁判日期】    971017
【裁判案由】    毒品危害防制條例
【裁判全文】
臺灣桃園地方法院刑事判決            97年度審訴字第2106號
公  訴  人  臺灣桃園地方法院檢察署檢察官
被      告  甲○○
上列被告因違反毒品危害防制條例案件，經檢察官提起公訴（97
年度毒偵字第3072號），嗣於本院準備程序進行中，被告就被訴
事實為有罪之陳述，經本院告知簡式審判程序意旨，並聽取公訴
人、被告之意見後，本院合議庭裁定改由受命法官獨任依簡式審
判程序審理，並判決如下：
    主  文
甲○○施用第一級毒品，處有期徒刑陸月，如易科罰金，以新臺
幣壹仟元折算壹日，扣案之注射針筒壹支沒收。
    事  實
一、甲○○前於民國94年間因施用第一級毒品案件，經本院以94
    年度毒聲字第1751號裁定送觀察、勒戒，因認有繼續施用毒
    品傾向，復經本院以95年度毒聲字第853 號裁定送強制戒治
    ，於96年3 月28日因無繼續戒治必要執行完畢釋放出所，並
    經臺灣桃園地方法院檢察署檢察官以96年度戒毒偵字第94號
    為不起訴處分確定；繼於95年間因違反動產擔保交易法案件
    ，經本院以95年度壢簡字第421 號判處有期徒刑5 月確定，
    嗣因動產擔保交易法修正而於96年7 月13日免予執行出監。
    （於本案不構成累犯）。詎仍不知悔改，於前揭強制戒治執
    行完畢釋放後5 年內，復基於施用第一級毒品海洛因之犯意
    ，於97年4 月1 日晚間某時，在桃園縣中壢市○○路787 巷
    2 弄41號住處內，以針筒注射方式施用第一級毒品海洛因1
    次。嗣於97年4 月2 日下午1 時30分許，在桃園縣中壢市○
    ○路○ 段86號前為警查獲，並扣得其所有供施用海洛因之注
    射針筒1 支。
二、案經桃園縣政府警察局平鎮分局報告臺灣桃園地方法院檢察
    署檢察官偵查起訴。
    理  由
一、本件被告甲○○所犯係死刑、無期徒刑、最輕本刑為三年以
    上有期徒刑以外之罪，且於準備程序中就被訴事實為有罪之
    陳述，經告知簡式審判程序之旨，並聽取公訴人、被告之意
    見後，本院合議庭依刑事訴訟法第273 條之1 第1 項之規定
    ，裁定改由受命法官獨任進行簡式審判程序，合先敘明。
二、上揭犯罪事實，業據被告甲○○於本院審理時坦承不諱，而
    被告為警查獲所採集尿液經送驗結果，確呈嗎啡陽性反應，
    有桃園縣政府警察局平鎮分局被採尿人尿液暨毒品真實姓名
    真實姓名與編號對照表及台灣檢驗科技股份有限公司出具之
    濫用藥物檢驗報告各1 份附卷可參，足認被告上開任意性之
    自白與事實相符，堪以採信。本件事證明確，被告犯行堪以
    認定，應依法論科。
三、核被告所為，係犯毒品危害防制條例第10條第1 項之施用第
    一級毒品罪。被告於施用第一級毒品前持有第一級毒品之低
    度行為，應為其施用之高度行為所吸收，不另論罪。又按累
    犯，係指受徒刑之執行完畢，或一部之執行而赦免後，5 年
    以內故意再犯有期徒刑以上之罪者，刑法第47條第1 項定有
    明文。而該條項所稱之「赦免」係指特赦及免除其刑者而言
    ，不包括大赦在內，司法院院解字第3534號亦著有解釋。且
    上開解釋所稱之「免除其刑」係指因赦免權作用之減刑而免
    除其刑者而言，不包括其他之免除其刑在內，復經司法院大
    法官以釋字第133 號解釋闡釋在案。另查動產擔保交易法於
    96年7 月11日修正時刪除第38條之規定，乃「因動產擔保交
    易法為民事特別法，本質上為債權債務關係，如以刑事責任
    相繩，將模糊其原有私法上之面貌。為促使債權人於放款或
    買賣物品之前，確實評估債務人之信用及還款能力，及避免
    訴訟資源之浪費，爰將本章罰則條文刪除。」，依該立法理
    由說明可知，該條刪除非出於立法者赦免之意。是本件被告
    雖曾於95年間曾因違反動產擔保交易法第38條之規定，經本
    院以95年度壢簡字第421 號判處有期徒刑5 月確定，嗣因動
    產擔保交易法於96年7 月11日修正，並依刑法第2 條第3 項
    之規定，於96年7 月13日免予執行出監，依上說明，自不合
    於上開累犯之規定，併此指明。爰審酌被告前已有施用毒品
    前科，於本件復另行施用第一級毒品，顯見其意志不堅，缺
    乏勒戒動機，其施用毒品足以導致精神障礙、性格異常，甚
    至造成生命危險，戕害一己之身體健康，惟念其犯後尚能坦
    承犯行、態度尚可等一切情狀，量處如主文所示之刑，並諭
    知易科罰金之折算標準。扣案之注射針筒1 支為被告所有供
    施用海洛因所用之器具，業具被告供承在卷，爰依刑法第38
    條第1 項第2 款規定，宣告沒收。
據上論斷，依刑事訴訟法第273 條之1 第1 項、第299 條第1 項
前段，毒品危害防制條例第10條第1 項；刑法第11條前段、第38
條第1 項第2 款，第41條第1 項前段，判決如主文。
本案經檢察官王惟琪到庭執行職務。
中    華    民    國    97    年    10    月    17    日
                    刑事庭  法  官  鍾雅蘭
以上正本證明與原本無異。
如不服本判決，應於判決送達後10日內向本院提出上訴狀（應附
繕本），其未敘述上訴理由者，應於上訴期間屆滿後20日內補提
理由書狀於本院，上訴於臺灣高等法院。
                            書記官  楊郁馨
中    華    民    國    97    年    10    月    17    日
附錄本案論罪科刑法條：
毒品危害防制條例第10條第1項規定：
施用第一級毒品者，處6 月以上5 年以下有期徒刑。


司法院資訊處製作；財團法人民間司法改革基金會備份。
